# 求助陈版：股份支付分次进行

提问人：binghong 时间：2021-05-20 16:11:23
A公司注册资本 1000 万元，公司计划 2021 年拿出10%（ 100 万股）设立持股平台作为股权激励。假设：公允价值为 30 元，员工入股价格为 10 元。
公司计划先将6%进行股权激励，预留4%由实际控制人（担任高管）代持，在以后年度转让给普通员工进行激励。请问预留的4%在 2021 年作为股权支付进行会计处理还是以后实际进行激励的年度做会计处理。

回答人：chenyiwei
预留的4%，应在以后实际进行激励的年度做股份支付的会计处理。此时的股份支付费用根据届时的转让价格低于届时标的股权公允价值的差额计量。